臺灣高等法院民事裁定　　　　　　
110年度非抗字第74號
再抗告人    郭明政  
代 理 人    徐景星律師
            鄭智元律師
            陳柏宏律師
上列再抗告人因與相對人施進條間票款執行事件，對於中華民國
110年3月31日臺灣臺北地方法院110年度抗字第107號裁定，提起
再抗告，本院裁定如下：
    主  文
再抗告駁回。
再抗告費用由再抗告人負擔。
    理  由
一、再抗告意旨：相對人施進條主張持有伊簽發如附表所示本票
    2紙（下稱系爭本票），於附表所示時間提示未獲付款，據
    以聲請本票裁定。原法院司法事務官於民國110年1月28日以
    110年度司票字第1774號裁定，分別就附表所示票面金額及
    自利息起算日起至清償日止，按年息6%計算之利息，准許強
    制執行（下稱原處分）。惟伊與第三人林智華、邱創豐共同
    貸與相對人新臺幣（下同）2500萬元，相對人事後否認此情
    ，甚至脅迫伊簽發系爭本票。原裁定維持原處分而駁回伊抗
    告，其適用法規顯有錯誤，爰提起再抗告，聲明廢棄原裁定
    ，並駁回相對人之聲請等語。
二、按對於非訟事件抗告法院之裁定再為抗告，僅得以其適用法
    規顯有錯誤為理由，非訟事件法第45條第3項定有明文。次
    按所謂適用法規顯有錯誤，係指確定判決所適用之法規顯然
    不合於法律規定，或與司法院現尚有效及大法官之解釋，或
    消極的不適用法規顯然影響裁判者而言（最高法院109年度
    台再字第6號判決意旨參照）。又按執票人向本票發票人行
    使追索權時，得聲請法院裁定後強制執行，票據法第123條
    定有明文。執票人依票據法第123條規定，向本票發票人行
    使追索權時，聲請法院裁定對發票人之財產強制執行者，其
    性質與非訟事件無殊，法院就本票形式上之要件是否具備予
    審查為已足（最高法院56年台抗字第714號判例參照）。
三、查相對人主張持有再抗告人簽發系爭本票，經遵期提示未獲
    付款，依票據法第123條規定聲請就附表所示票面金額及自
    利息起算日起至清償日止，按年息6%計算之利息，許可強制
    執行等情，並提出系爭本票為證（見原處分卷第9-10頁），
    原法院司法事務官審查系爭本票形式上要件已具備，准許強
    制執行，並無違誤。至再抗告人以其遭相對人脅迫簽發系爭
    本票等情，核屬實體法上之爭執，並非本票裁定非訟程序所
    得審究，亦與適用法規顯有錯誤無涉，揆諸前開說明，再抗
    告人執此提起再抗告，為無理由。
四、綜上所述，原裁定維持原處分准許相對人聲請系爭本票強制
    執行，駁回再抗告人之抗告，並無適用法規顯有錯誤之情形
    。再抗告意旨指摘原裁定不當，聲明廢棄，為無理由，應予
    駁回，爰裁定如主文。 
中　　華　　民　　國　　110 　年　　8 　　月　　11　　日
　　　　　　　　  民事第四庭    
                      審判長法　官  傅中樂
                            法　官  管靜怡　　　
                            法　官　吳燁山　　
　　　　　　　　　　　　　　
附表：
編號 發票日 票面金額  （新臺幣） 到期日  利息起算日  （提示日） 1 107年6月29日 2560萬元 107年7月31日 107年7月31日 2 107年6月29日 5784萬7000元 107年8月15日 107年8月15日 發票人均為郭明政，並記載「戶籍地址：嘉義縣○○鄉○○村0鄰○○○00號」、「付款地：台北市○○區○○路000號1樓」、「此本票免除作成拒絕證書」。均未記載受款人、發票地。     

正本係照原本作成。
不得抗告。
中　　華　　民　　國　　110 　年　　8 　　月　　11　　日
　　　　　　　　　　　　　  書記官  莊雅萍